【裁判字號】    98,審訴,304
【裁判日期】    980417
【裁判案由】    毒品危害防制條例
【裁判全文】
臺灣士林地方法院刑事判決             98年度審訴字第304號
公  訴  人  臺灣士林地方法院檢察署檢察官
被      告  甲○○
上列被告因違反毒品危害防制條例案件，經檢察官提起公訴（九
十八年度毒偵字第一四一號），被告為有罪之陳述，本院合議庭
裁定改行簡式審判程序，並判決如下：
    主  文
甲○○施用第一級毒品，累犯，處有期徒刑玖月，扣案殘渣袋貳
個（袋內殘渣量微無法計重）沒收銷燬，注射針筒貳支沒收。
    事  實
一、甲○○前因搶奪案件，經臺灣臺北地方法院以九十二年度訴
    緝字第一一九號判處有期徒刑一年五月，經上訴後，復分別
    由臺灣高等法院以九十二年度上訴字第三０四七號、最高法
    院以九十三年度臺上字第一七一七號判決上訴駁回確定，於
    民國九十四年九月二十日執行完畢。又因施用毒品案件，經
    送觀察、勒戒及強制戒治，於九十三年五月十九日停止戒治
    ，迄九十三年十一月九日停止戒治付保護管束期滿執行完畢
    ，並由臺灣士林地方法院檢察署檢察官以九十四年度戒毒偵
    字第一八號為不起訴處分確定。復因施用毒品案件，經臺灣
    高等法院於九十七年七月十日以九十七年度上訴字第二一五
    八號判決處有期徒刑七月確定。詎猶不知悔改，於上開強制
    戒治執行完畢釋放後五年內，又基於施用第一級毒品海洛因
    之犯意，於九十八年一月九日中午，在臺北市○○區○○街
    四十號五樓之五十三號友人租屋處內，以針筒注射施打於左
    上臂之方式，施用海洛因一次。嗣甲○○因違反毒品危害防
    制條例案件，經臺灣板橋地方法院檢察署發布通緝，而於九
    十八年一月九日十八時許，在臺北市○○區○○街四十號前
    為警緝獲，並扣得甲○○所有供施用海洛因所用之注射針筒
    二支及海洛因殘渣袋二個（袋內殘渣量微無法計重）。
二、案經臺北市政府警察局北投分局報請臺灣士林地方法院檢察
    署檢察官偵查起訴。
    理  由
一、前揭犯罪事實，業據被告甲○○於偵查中、本院準備程序及
    審理時供認不諱，又被告為警查獲時，經採集其尿液送檢驗
    結果，呈嗎啡陽性反應，有臺灣尖端先進生技醫藥股份有限
    公司九十八年一月二十一日實驗室檢體編號AC64346 號濫用
    藥物檢驗報告一紙在卷可稽，復有查獲之海洛因殘渣袋二個
    及注射針筒二支扣案可資佐證，足徵被告自白與事實相符。
    本件事證明確，被告犯行堪以認定。
二、按犯毒品危害防制條例第十條之施用毒品罪者，檢察官應聲
    請法院裁定令被告入勒戒處所觀察、勒戒。觀察、勒戒後，
    檢察官依據勒戒處所之陳報，認受觀察、勒戒人無繼續施用
    毒品傾向者，應即釋放，並為不起訴處分；認受觀察、勒戒
    人有繼續施用毒品傾向者，檢察官應聲請法院裁定令入戒治
    處所施以強制戒治。經觀察、勒戒或強制戒治執行完畢釋放
    後，五年內再犯毒品危害防制條例第十條之罪者，檢察官應
    依法追訴，毒品危害防制條例第二十條第一項、第二項、第
    二十三條第二項分別定有明文。查被告前因施用毒品案件，
    經法院裁定送觀察、勒戒後，認有繼續施用毒品傾向，復經
    法院裁定送強制戒治，於九十三年十一月九日執行完畢釋放
    出所，並由臺灣士林地方法院檢察署檢察官以九十四年度戒
    毒偵字第一八號為不起訴處分確定，有臺灣士林地方法院九
    十四年度戒毒偵字第一八號不起訴處分書、刑案資料查註紀
    錄表、全國施用毒品案件紀錄表及矯正簡表各一份在卷可參
    ，是被告曾因施用毒品案件，經觀察、勒戒及強制戒治執行
    完畢釋放後，五年內再犯毒品危害防制條例第十條之罪，經
    檢察官提起公訴，本院應予審理。按海洛因係毒品危害防制
    條例第二條第二項第一款所稱之第一級毒品。核被告施用海
    洛因之行為，係犯毒品危害防制條例第十條第一項之施用第
    一級毒品罪，被告持有海洛因進而施用，其持有海洛因之低
    度行為應為施用海洛因之高度行為所吸收，不另論罪。又被
    告有事實欄所述犯罪科刑執行情形，有臺灣高等法院被告前
    案紀錄表附卷可參，其於有期徒刑執行完畢後，五年內故意
    再犯有期徒刑以上之本罪，應依刑法第四十七條第一項之規
    定論以累犯，並加重其刑。爰審酌被告有施用毒品之前科，
    素行不佳，惟考量其僅施用海洛因一次及犯罪戕害自己身心
    健康，與犯罪後供認犯行之態度等一切情狀，量處如主文所
    示之刑。
三、扣案之海洛因殘渣袋二個（袋內殘渣量微無法計重），係查
    獲之第一級毒品，因毒品與包裝袋無法析離，故不問屬於被
    告與否，應依毒品危害防制條例第十八條第一項前段之規定
    宣告沒收銷燬。至扣案之注射針筒二支，係被告所有供施用
    海洛因所用之物，業據其於本院審理時供明在卷，應依刑法
    第三十八條第一項第二款之規定宣告沒收。
據上論斷，應依刑事訴訟法第二百九十九條第一項前段、第二百
七十三條之一第一項，毒品危害防制條例第十條第一項、第十八
條第一項前段，刑法第十一條、第四十七條第一項、第三十八條
第一項第二款，判決如主文。
本案經檢察官王巧玲到庭執行職務。
中    華    民    國    98    年    4    月    17     日
                  刑事第一庭法  官  周明鴻
以上正本證明與原本無異。
如不服本判決應於收受判決後10日內向本院提出上訴書狀，並應
敘述具體理由；其未敘述上訴理由者，應於上訴期間屆滿後20日
內向本院補提理由書（均須按他造當事人之人數附繕本）「切勿
逕送上級法院」。
                            書記官  丁梅芬
中    華    民    國    98    年    4    月    17     日
附錄論罪科刑法條：
毒品危害防制條例第十條第一項
施用第一級毒品者，處 6 月以上 5 年以下有期徒刑。


司法院資訊處製作；財團法人民間司法改革基金會備份。
